# 内控有效性判断

提问人：sybspxcpa 时间：2021-04-28 15:08:50
陈版，您好，请教
1 、本期发现的前期内控的失效行为是否影响本期内控的有效性评价？
2 、本期发现的前期失效的内控行为并予以消除是否说明本期内控的有效？
3 、绝对有效的内控应能完全识别任何形式的违规行为，管理层凌驾内控之上（上市公司存在大量的此现象）本身说明内控的设计存在缺陷，而不是内控执行出现无效？
4 、有效的内部控制能够为财务报告及相关信息的真实完整提供合理保证而不是绝对保证？
谢谢！

回答人：chenyiwei
1 、应考虑前期内控失效的同样情况在本期是否重现。如果后来企业发现了该项内控缺陷，并对相关制度进行了修改完善，且修改后的制度已经运行了足够长的时间，证实修改后的内控有效，则不影响对本期内控的有效性评价。
2 、本期发现的前期失效的内控行为并予以消除不一定说明本期内控的有效。
3 、这类问题更多地是体现内控环境对内控有效性的影响，但不是设计方面的无效，而是执行缺陷。
4 、内控无法防止串通舞弊或者管理层凌驾于内控之上的风险，所以只是合理保证而不是绝对保证。

提问人：sybspxcpa 时间：2021-05-06 16:44:00
谢谢陈版，本期发现的前期失效的某项内控行为并予以消除是否说明本期该项内控的有效？

回答人：chenyiwei
不能这样简单理解。